# 请教陈版主，关于有限合伙企业合并的问题

提问人：sj2005240411 时间：2016-04-27 11:31:09
A、B、C均为有限责任公司，合伙成立甲有限合伙企业，A（有限合伙人）持股80%，B（有限合伙人）持股19%，C（普通合伙人）
持股1%；其中A公司持有C公司60%股权，对C具有控制。C公司管理甲公司事务，每年按实缴出资额收取2%的管理费。 甲公司资本金用于投资一家拟上市公司乙公司，持股1%。甲公司资金从乙公司收回后将不再做其他用途使用，甲公司将被注销。 请教陈版主：
A公司合并报表时是否应该将甲公司纳入合并范围？还是只将甲公司作为一个通道，视作A、B、C三家公司合计持有拟上市公司乙公司1%股权，三家公司对该笔投资均作为可供出售金融资产按照成本法核算？ 谢谢陈版主。

回答人：chenyiwei
请说明甲合伙企业的利润分配和亏损分担机制？另外普通合伙人是否提取业绩报酬？

提问人：wjj1974 时间：2016-04-27 22:07:15
实务中，在设立基金的过程中母基金管理公司往往会另外设立一个子基金管理公司（一般为有限公司），作为新设有限合伙企业的GP来执行合伙事务（此架构的主要目的是实现法律上的风险隔离）。此案例，有限合伙企业的GP（C）是A的子公司，本身即应纳入A的合并财务报表范围。基于此种架构，会计处理时往往需要站在A的角度，将A和C合并为一方来判断是否控制该有限合伙企业。我个人理解，A，C视为一方后即持有甲企业81%份额，除非有极其特殊情况，应能控制甲。理解是否正确，请陈版指点

回答人：chenyiwei
如果这个 80 ％是优先级，而 19 ％是劣后级，那问题就复杂了。

提问人：sj2005240411 时间：2016-05-03 10:41:04
请教陈版主：补充上述提问内容 1 、甲合伙企业利润分配顺序:"先回本后分利“，待合伙人实缴出资全部收回后，再分配项目产生投资收益。 投资收益小于等于12%的部分由全体有限合伙人（A/B)按照各自实缴出资比例分配；大于12%的部分由管理人（C ）和全体有限合伙人（A/B)按照20%，80%的比例进行分配；全体有限合伙人对80%的比例按照实缴出资比例进行分配。 2 、亏损分担机制：若因管理人（C）未尽勤勉职责履行其管理职能，导致企业亏损，管理人承担该亏损并向本企业承担赔偿责任；非因上述原因亏损，首先由管理人以其出资弥补亏损，剩余部分由其他合伙人按认缴出资比例承担。 3 、企业债务：企业不得对外举债。涉及薪酬、税金、其他应付款等应付性质项目，本企业应先以合伙财产偿还，财产不足时，有限合伙人咋认缴出资额内承担有限责任，普通合伙人无限连带责任。 4 、普通合伙人每年按照有限合伙企业实缴出资额的2%计提管理费，按照上述第 1 项享有收益分配，无其他业绩报酬。

回答人：chenyiwei
也就是有限合伙人都是平权的，没有优先、劣后之分？如果是，则A控制该合伙企业的可能性较大。

提问人：sj2005240411 时间：2016-05-04 11:45:24
陈版主，有限合伙人都是平权的，没有优先劣后之分。 1 、A公司合并报表时是否应该将甲公司纳入合并范围？还是只将甲公司作为一个通道，视作A、B、C三家公司合计持有拟上市公司乙公司1%股权，三家公司对该笔投资均作为可供出售金融资产按照成本法核算？ 2 、能否作为通道，是否要考虑A公司的子公司B公司每年收取有限合伙人管理费这一问题？

回答人：chenyiwei
1 、此问题取决于甲企业所持有的乙公司股权能否量化到各个合伙人，每个合伙人都能够独立决定归属于其自身的股权份额的持有或出售。如果是，则甲企业是单纯的通道，A公司就不能将归属于其他合伙人的投资份额纳入其合并报表。如果整个合伙企业的持股作为一个整体统一处置，且该处置过程由A主导，则甲企业就受到A的控制，A应将甲企业持有的乙公司股份 100 ％体现在其合并报表中，同时将其他合伙人享有的权益份额确认为合并报表层面的负债。 2 、是否作为通道的判断与GP是否收取管理费无关。

提问人：sj2005240411 时间：2016-05-05 09:29:07
请教陈版主：如果整个合伙企业的持股作为一个整体统一处置，且该处置过程由A主导，则甲企业就受到A的控制，A应将甲企业持有的乙公司股份 100 ％体现在其合并报表中，同时将其他合伙人享有的权益份额确认为合并报表层面的负债。 1 、为什么不能按照一般合并报表原则A公司持有的81%（80%+C公司的1%）的股权作为归属于母公司的权益，B公司持有的19%的股权作为少数股东权益？
2 、如果按照上述您说的将其他合伙人享有的权益份额确认为合并报表层面的负债，应该体现在哪个科目中？

回答人：chenyiwei
请对照金融工具列报准则关于金融负债和权益工具区分的规定判断。因为合伙企业一般都有存续期限限制，到期都必须进行清算分配，所以存在确定的支付金融资产的现时义务。

提问人：嫂嫂自重 时间：2018-05-07 00:42:45
1 、背景： 上市公司A的子公司B作为执行事务普通合伙人发起设立产业并购基金C，出资比例为5%，有限合伙人D出资95% 2、议事规则 存续期间 1 年投资期间、 4 年退出期间 日常事物由B执行 对外投资由投委会决策（其中上市公司及其子公司 1 人，D2人） 退出方式：被投资公司独立IPO、由上市公司收购、或者转让 3 、收益分配 A、利润分配有限优先分配有限合伙人D，剩余则分配给B B、超额利润优先按照8.5%的复利利率分配给有限合伙人D剩余按8.5%分配给B C、如有剩余则B、D各自50% 亏损则约定按实缴承担 另上市公司A为D的本金及8.5%的收益提供担保以及回购义务。 4 、项目组判断 A、虽然投委会上市公司只有 1 票，但是收购的产业为上市公司协同性极强，且日后极有可能是由上市公司进行收购为退出方式。 B、可变回报上，D的本金及8.5%的利息由上市公司担保，所以其可变报酬体现在超额的50%收益分配上。所以可变程度远远小于上市公司。 如若合并对于C而言，不承担回购及担保义务，D的本金及利息、超额50%皆为权益部分。合并而言简单处理则本金及利息为金融负债，超额50%则为权益部分。 但因基金尚未运作，无法定量估测 C、可变报酬控制上，虽然协议未明说，但是最终由上市公司并购实现退出未大概率，这也是发起并购基金的本质，所以可变报酬我认为应该是上市公司控制。 上述处理是否妥当？ 疑惑：如何认定能够实现控制？虽然投资项目可能是上市公司寻找的，但是需要提供什么样的证据才能够予以认定？我认为是能否纳入合并的最大疑问。

回答人：chenyiwei
这种情况应由上市公司A合并该基金及其所控制的被投资企业的可能性很大。关键看上市公司对该基金投资对象选择、投资和进入和退出决策的实质性影响力，需要获取当初投资对象选取和投资协议谈判的原始资料。